臺灣臺南地方法院刑事判決　　　　　　　　94年度訴字第34號
公　訴　人　臺灣臺南地方法院檢察署檢察官
被　　　告　丁○○　男　29歲.
　　　　　　　　　　（
指定辯護人　本院公設辯護人甲○○
上列被告因強盜案件，經檢察官提起公訴（93年度營偵字第1501
號），本院判決如下：
    主  文
丁○○意圖為自己不法之所有，攜帶兇器，以脅迫至使不能抗拒
，而取他人之物，累犯，處有期徒刑柒年貳月，扣案之牛刀壹支
沒收。
    事  實
一、丁○○曾因違反毒品危害防制條例案件，於民國90年 7月18
    日經本院以90年度易字第1282號判決判處有期徒刑四月，於
    同年8月10日確定，於91年5月15日易科罰金執行完畢，詎仍
    不知悔改，其因染有毒癮，且因把玩電子遊戲機具，缺錢花
    用，竟意圖為自己不法之所有，基於強盜之犯意，於93年12
    月12日晚間，攜帶其所有且客觀上對人之生命、身體具有危
    險性之牛刀一把，騎乘 KZ7-885號機車前往其自小認識之同
    村鄰居乙○○在臺南縣東山鄉○○村○○路95號所經營之雜
    貨店，欲強盜店內財物。丁○○於當日晚間 9時40分許，先
    行假借購買罐裝咖啡飲料之名義，進入該雜貨店內觀察店內
    人員及陳設，經乙○○售予罐裝咖啡後，隨即離去。經過約
    5 分鐘後，丁○○再度返回上開雜貨店，並將其所攜帶之牛
    刀一把藏置於衣袖中，於進入該雜貨店後，隨即自袖中抽出
    上開牛刀，將刀鋒朝向乙○○，並嚇稱：「都不要動，我要
    拿菸」，以此脅迫方式使乙○○不能抗拒，任由其進入店內
    後方樓梯間拿取「峰」牌香菸一條。丁○○取得香菸後，又
    前往該雜貨店櫃臺處，打開抽屜翻找現金，乙○○見狀鼓起
    勇氣要求丁○○不要拿錢，惟丁○○竟接續先前強盜之犯意
    ，對乙○○脅稱：「不要再過來，再過來刺死你」，至使乙
    ○○不能抗拒，而任由丁○○取走放置於抽屜內之百元紙鈔
    及硬幣合計新臺幣（下同）四百元（起訴書誤載為五十元硬
    幣二十個，即一千元）。丁○○得手後騎駛上開機車逃離現
    場，並前往臺南縣後壁鄉福安村下寮 102之30號「富而樂超
    商」把玩電子遊戲機具。經警據報前往拘捕，於同日晚間10
    時45分許，在上址「富而樂超商」當場查獲丁○○，並於其
    所騎乘之上開機車內扣得牛刀一把、「峰」牌香菸一條。
二、案經乙○○訴由臺南縣警察局白河分局報請臺灣臺南地方法
    院檢察署檢察官偵查起訴。
    理  由
一、訊據被告丁○○對於上開事實，均坦承不諱，核與證人即告
    訴人乙○○於警詢中之指訴【見93年12月12日警詢筆錄，警
    卷第3-10頁】及其於偵查、本院審理中所證情節【見93年12
    月23日訊問筆錄，偵查卷第20-21、22-23頁；本院94年4月6
    至審判筆錄第3-13頁】相符，而扣案之被告強盜所得「峰」
    牌香菸一條業已發還證人即告訴人領回，亦有贓物認領保管
    單一紙在卷可稽【見警卷第18頁】；且被告持之用以威嚇被
    害人之牛刀一支，刀刃甚長，單面開鋒，有上開牛刀一支扣
    案可證，被告復供承係其從事廚師外燴餐飲業切生魚片所用
    【見93年12月13日訊問筆錄，偵查卷第11頁】，顯見甚為鋒
    利，客觀上顯足以對人之生命、身體造成危險。此外並有現
    場暨相關搜索相片十一幀【警卷第 19-24頁】及證人乙○○
    所繪製之現場圖一紙【偵卷第25頁】附卷可資佐證，足見被
    告之自白與事實相符，應可採信。至於，檢察官起訴意旨雖
    認被告強盜所得為五十元硬幣二十個，然證人乙○○於偵查
    中，業已證稱：「（問：被告拿了多少錢？）詳細數字我不
    清楚」、「（問：是否為二張一百元、四個五十元？）差不
    多」等語【見93年12月23日訊問筆錄，偵查卷第21頁】，與
    被告自白強盜所得現金數額大致相符；而證人乙○○於本院
    審理時到庭，亦證稱：「（問：被告總共拿走多少錢？）四
    百元」、「（問：為何你在警詢中供稱，被告拿走20個50元
    的硬幣？）我現在說的比較時在，因警詢當時，我也很緊張
    ，我只知道沒有多少錢」、「（問：是否可以確定詳細金額
    是多少？）那些零錢沒有在算的，我們沒有在入帳或月結的
    。當時警察說1000元，我說大概差不多」等語【見前引本院
    審判筆錄第6-7頁】。查被告自警詢、偵查以至本院審理中
    ，均堅稱強盜所得現金僅四百元，而其強盜後隨即以強盜之
    現金把玩電子遊戲機具，則其對強盜所得數額，較諸未清點
    損失財物之證人，應更加明瞭，且證人至偵查及本院審理中
    ，均稱遭強盜所得約略為四百元無訛，則綜合被告之自白及
    證人在偵查、審理中之證詞，本案被告強盜所得之現金數額
    應係四百元無誤，起訴書顯有誤載，應予更正。綜上所述，
    本案事證明確，被告犯行已堪認定。
二、按數行為於同時同地或密切接近之時地實施，侵害同一之法
    益，各行為之獨立性極為薄弱，依一般社會健全觀念，在時
    間差距上，難以強行分開，在刑法評價上，以視為數個舉動
    之接續施行，合為包括之一行為予以評價，較為合理，則屬
    接續犯，而為包括之一罪，最高法院86年台上字第3295號判
    例可資參照。查被告於93年12月12日晚間，在告訴人所經營
    之雜貨店內持刀強盜告訴人之「峰」牌香菸一條及現金四百
    元，其各個強盜行為之獨立性極為薄弱，在時間差距上難以
    強行分開，在刑法評價上，應視為數個舉動之接續施行較為
    合理，參照前引最高法院判例意旨，應認為係接續犯，而為
    包括之一罪。是核被告所為，係犯刑法第三百三十條第一項
    、第三百二十一條第一項第三款之攜帶兇器加重強盜罪。起
    訴書雖認被告所犯係刑法第三百二十八條第一項之普通強盜
    罪，但此業經蒞庭之公訴檢察官當庭更正起訴法條，本院自
    無庸依刑事訴訟法第三百條之規定變更起訴法條，併予敘明
    。末查被告曾因違反毒品危害防制條例案件，經本院以90年
    度易字第1282號判決判處有期徒刑四月確定，於91年 5月15
    日易科罰金執行完畢，有臺灣高等法院被告全國前案紀錄表
    在卷可稽，其於前開有期徒刑執行完畢後五年內再犯本案有
    期徒刑以上之罪，為累犯，應依刑法第四十七條之規定加重
    其刑。爰審酌被告年輕力壯，不事生產，僅因缺錢吸食毒品
    及把玩電子遊戲機具，竟強盜鄰人財物，但被告強盜所得甚
    微，而其中「峰」牌香菸一條業已發還證人即告訴人領回，
    且證人即告訴人亦當庭表示願意原諒被告，不願追究，請本
    院從輕量刑【見本院前開審判筆錄第13頁】，以及被告犯後
    坦承犯行，態度良好，顯有悔意等一切情狀，量處如主文所
    示之刑，以示懲儆。扣案之牛刀一支，為被告所有供犯罪所
    用之物，業據被告自承在卷，爰依刑法第三十八條第一項第
    二款宣告沒收。
據上論斷，應依刑事訴訟法第二百九十九條第一項前段，刑法第
三百三十條第一項、第三百二十一條第一項第三款、第四十七條
、第三十八條第一項第二款，判決如主文。
本案經檢察官丙○○到庭執行職務。
中　　華　　民　　國　　94　　年　　4 　　月　　20　　日
　　　　　　　　　刑事第四庭    審判長法  官  張瑛宗
                                      法  官  李東柏
                                      法　官　周紹武
以上正本證明與原本無異。
如不服本判決，應於收受送達後10日內向本院提出上訴書狀（應
附繕本）。
　　　　　　　　　　　　　　　      　書記官　陳淑芬
中　　華　　民　　國　　94　　年　　4 　　月　　20　　日
附錄本案論罪科刑法條全文：
中華民國刑法第三百三十條第一項
犯強盜罪而有第三百二十一條第一項各款情形之一者，處七年以
上有期徒刑。
中華民國刑法第三百二十一條第一項第三款
犯竊盜罪而有左列情形之一者，處六月以上、五年以下有期徒刑
：
三  攜帶兇器而犯之者。
